臺灣臺中地方法院刑事判決　　　　　　　96年度訴字第1435號
公　訴　人　臺灣臺中地方法院檢察署檢察官
被　　　告　甲○○
指定辯護人　本院公設辯護人　丙○○
上列被告因違反槍砲彈藥刀械管制條例案件，經檢察官提起公訴
（96年度偵字第4985號、96年度偵字第7701號），本院判決如下
：
    主    文
甲○○未經許可，寄藏可發射子彈具有殺傷力之改造手槍，累犯
，處有期徒刑年捌月，併科罰金新臺幣拾萬元，罰金如易服勞
役，以新臺幣壹仟元折算壹日。扣案可發射子彈具有殺傷力之改
造手槍壹支（含彈匣參個，槍枝管制編號為0000000000號）及鑑
驗剩餘具有殺傷力之口徑8.61mm之土造子彈伍顆、口徑7.0mm之
土造子彈參顆，均沒收。
    犯罪事實
一、甲○○前於民國88年間，因施用毒品案件，經台灣彰化地方
    法院以88年度易字第352號判處有期徒刑9月確定，於89年3
    月15日執行完畢。猶不知悔改，明知具有殺傷力之改造手槍
    及子彈均係屬槍砲彈藥刀械管制條例所管制之物品，非經主
    管機關許可，不得持有、寄藏，仍基於明知未經許可，寄藏
    手槍、子彈之犯意，於90年5、6月間某日，在台中市○○路
    88號住處，收受友人綽號「篤龜」（台語發音）、真實姓名
    年籍不詳之男子所交付之仿Walther廠半自動手槍換裝土造
    金屬槍管改造之手槍1支（含彈匣3個）及口徑8.61mm金屬彈
    頭之土造子彈6顆（其中1顆子彈已鑑驗試射而不具殺傷力，
    鑑驗後剩餘5顆）、口徑7.0mm金屬彈頭之土造子彈5顆（其
    中2顆子彈已鑑驗試射而不具殺傷力，鑑驗後剩餘3顆），將
    之藏放於上揭住處。並於不詳時間，將其中口徑7.0mm金屬
    彈頭之土造子彈5顆（其中2顆子彈已鑑驗試射而不具殺傷力
    ，鑑驗後剩餘3顆）攜至其位於台中市○○路○段30巷5號14
    樓之8住處藏放，而未經許可，寄藏上揭具有殺傷力之改造
    手槍及子彈。嗣為警分別於：96年2月3日2時50分許，持
    本院核發之搜索票在台中市○○路○段30巷5號14樓之8住處
    查獲，並扣得具殺傷力之上開口徑7.0mm金屬彈頭之土造子
    彈5顆（其中2顆子彈已鑑驗試射而不具殺傷力，鑑驗後剩餘
    3顆）。96年3月19日21時45分許，在台中市○○路88號查
    獲，並扣得具有殺傷力之上開仿Walther廠半自動手槍換裝
    土造金屬槍管改造之手槍1支（含彈匣3個），及口徑8.61mm
    金屬彈頭之土造子彈6顆（其中1顆子彈已鑑驗試射而不具殺
    傷力，鑑驗後剩餘5顆），暨不具殺傷力之土造子彈1顆。
二、案經台中市警察局第六分局及台中縣警察局清水分局報請台
    灣台中地方法院檢察署檢察官偵查起訴。
    理  由
一、證據能力部分：
  (1)按被告以外之人於審判外之言詞或書面陳述，除法律有規定
    者外，不得作為證據，刑事訴訟法第159條第1項定有明文。
    而上開條文所謂「法律另有規定者」係指同法第159條之1至
    第159條之5及第206條等規定。
  (2)經查，卷附內政部警政署刑事警察局96年3月1日刑鑑字第09
    60024429號槍彈鑑定書，及同局96年4月13日刑鑑字第09600
    47318號槍彈鑑定書各1份，固均係被告以外之人於審判外之
    書面陳述。然此乃檢察官依刑事訴訟法第208條第1項規定，
    囑託內政部警政署刑事警察局鑑定（因對於司法警察機關調
    查中之案件，或有量大或急迫之情形，為因應實務之現實需
    求，認為當然有鑑定之必要者，基於檢察一體原則，得由該
    管檢察長對於轄區內之案件，以事前概括選任鑑定人或囑託
    鑑定機關之方式，俾便轄區內之司法警察官、司法警察對於
    調查中之此類案件，得即時送請事前已選任之鑑定人或囑託
    之鑑定機關實施鑑定。是本件雖係由查獲單位台中市警察局
    第六分局及台中縣警察局清水分局分別送請內政部警政署刑
    事警察局鑑定，但是內政部警政署刑事警察局為臺灣高等法
    院檢察署檢察長事先概括選任之鑑定機關，仍屬受檢察官囑
    託鑑定），內政部警政署刑事警察局依刑事訴訟法第208條
    第1項準用同法第206條第1項規定所出具之書面鑑定報告，
    屬刑事訴訟法第159條第1項規定中之「法律另有規定」，則
    依刑事訴訟法第159條第1項規定之反面解釋，屬傳聞證據之
    例外，自有證據能力。
二、上開犯罪事實，業據被告甲○○於警詢、偵查及本院審理時
    坦承不諱，而於台中市○○路88號查獲之手槍1支（含彈匣3
    個，槍枝管制編號為0000000000號），係仿Walther廠半自
    動手槍製造之槍枝，換裝土造金屬槍管而成之改造手槍，機
    械性能良好，可擊發適用子彈，認具有殺傷力；查獲之子彈
    7顆，均係土造子彈，具直徑8.61mm金屬彈頭，採樣2顆試射
    結果，1顆可擊發，認具殺傷力，另1顆無法擊發，認不具殺
    傷力等情，有該局96年4月13日刑鑑字第0960047318號槍彈
    鑑定書在卷可參（見本院卷第40-42頁）；另於台中市○○
    路○段30巷5號14樓之8扣得之子彈5顆，均係土造子彈，具直
    徑7.0mm金屬彈頭，採樣2顆試射結果，均可擊發，認具殺傷
    力，亦有該局96年3月1日刑鑑字第0960024429號槍彈鑑定書
    在卷可按（見本院卷第46-49頁），此為鑑定機關本於專業
    知識及經驗所得之結論，自可憑信。被告此部分自白經上述
    證據補強，應與事實相符，而可採信，此外，復有搜索扣押
    筆錄、現場查獲照片等附卷可稽，
    本件事證明確，被告犯行堪以認定。
三、按寄藏與持有槍砲，均係將物置於自己實力支配之下，僅寄
    藏必先有他人之持有行為，而後始為之受寄代藏而已，故寄
    藏之受人委託代為保管，其保管之本身，亦屬持有，不過，
    此之持有係受寄之當然結果，雖不應另就持有予以論罪，然
    未經許可持有手槍，其持有之繼續，為行為之繼續，亦即一
    經持有手槍，罪已成立，但其完結須繼續至持有行為終了時
    為止，則包括持有之寄藏手槍行為，自亦為行為之繼續，其
    犯罪之完結須繼續至寄藏行為終了時為止（最高法院93年度
    台上字第1573號判決意旨參照）。本件被告既係受不詳姓名
    年籍綽號「篤龜」之成年男子所託，代為保管上開槍彈，是
    核其所為，係犯槍砲彈藥刀械管制條例第8條第4項之未經許
    可寄藏可發射子彈具有殺傷力之槍枝罪、同條例第12條第4
    項之未經許可寄藏子彈罪。檢察官雖認被告所為係未經許可
    持有可發射子彈具有殺傷力之槍枝、子彈，惟被告寄藏手槍
    、可發射子彈具有殺傷力之槍枝、子彈之事實，與起訴部分
    既具有實質上一罪關係，而為起訴效力所及，復經被告及辯
    護人就此部分辯論，本院自應併予審理。至於刑事訴訟法第
    300條規定有罪之判決，得就起訴之犯罪事實變更檢察官所
    引應適用之法條，其所謂犯罪事實，係指單純一罪之單一事
    實及實質上一罪之「全部犯罪事實」而言，始有變更起訴法
    條之適用，亦即在不擴張及減縮原訴之原則下，法院得就有
    罪判決，於不妨害基本社會事實同一之範圍內，自由認定事
    實，變更檢察官所引應適用之法條而言，二者不能混為一談
    （最高法院88年度台上字第5591號、89年度台上字第2390號
    判決意旨參照）。且持有、寄藏可發射子彈具有殺傷力之槍
    枝、子彈係分別規定在同一條項，故本院認定被告寄藏可發
    射子彈具有殺傷力之槍枝、子彈部分與公訴人起訴持有之罪
    名，雖屬有異，惟尚無變更起訴法條之必要，附此敘明。被
    告以一寄藏行為，同時寄藏改造手槍及子彈，觸犯構成要件
    不相同之罪名，為想像競合犯，從一重論以槍砲彈藥刀械管
    制條例第8條第4項之未經許可，寄藏具有殺傷力之改造手槍
    罪。又被告被告有如犯罪事實欄所示刑案之執行情形，此有
    台灣高等法院被告全國前案紀錄表在卷可按，其受有期徒刑
    之執行完畢後，5年內再故意犯本案有期徒刑以上之罪，為
    累犯，應依刑法第47條第1項之規定加重其刑。爰審酌被告
    素行、犯罪動機，未經許可寄藏改造手槍及子彈，其行為威
    脅社會安全，然其持有時間非短，然念及被告並未持前開槍
    、彈犯罪，且犯後始終坦承犯行，態度尚稱良好等一切情狀
    ，量處如主文所示之刑，並就罰金部分諭知易服勞役之折算
    標準。扣案具有殺傷力之仿Walther廠半自動手槍製造之槍
    枝，換裝土造金屬槍管而成之改造手槍1支（含彈匣3個，槍
    枝管制編號為0000000000號）、口徑8.61mm之土造子彈5 顆
    、口徑7.0mm之土造子彈3顆，均係槍砲彈藥刀械管制條例第
    4條第1項第1款、第2款所定之槍、彈，均屬違禁物，不問屬
    於犯人與否，應依刑法第38條第1項第1款之規定宣告沒收。
    至經鑑定試射之口徑8.61mm之土造子彈1顆（指有殺傷力者
    ）及口徑7.0mm之土造子彈2顆，業經鑑驗試射擊發而僅餘彈
    頭、彈殼，均已失去子彈之功能，不具有殺傷力，已非屬違
    禁物，另不具殺傷力之土造口徑8.61mm子彈1顆亦無證據證
    明係屬違禁物品，復難認係供犯罪所用之物，故均不予宣告
    沒收，附此敘明。
據上論斷，應依刑事訴訟法第299條第1項前段、槍砲彈藥刀械管
制條例第8條第4項、第12條第4項，刑法11條前段、第55條、第4
7條第1項、第42條第3項、第38條第1項第1款，判決如主文。
本案經檢察官乙○○到庭執行職務。
中　　華　　民　　國　　96　　年　　7 　　月　　31　　日
                       台灣台中地方法院刑事第二庭
                         審判長法  官  林清鈞
                               法  官  許金樹
                               法  官  陳姵君
右正本證明與原本無異。
如不服本判決，應於送達後十日內向本院提出上訴狀（須附繕
本），上訴於臺灣高等法院臺中分院。
                               書記官  莊金屏
中　　華　　民　　國　 96　　年　　7　　月　 　31　　日
附錄論罪科刑法條
槍砲彈藥刀械管制條例第8條：
未經許可，製造、販賣或運輸鋼筆槍、瓦斯槍、麻醉槍、獵槍、
空氣槍或第四條第一項第一款所定其他可發射金屬或子彈具有殺
傷力之各式槍砲者，處無期徒刑或五年以上有期徒刑，併科新臺
幣一千萬元以下罰金。
未經許可，轉讓、出租或出借前項所列槍枝者，處五年以上有期
徒刑，併科新臺幣一千萬元以下罰金。
意圖供自己或他人犯罪之用，而犯前二項之罪者，處無期徒刑或
七年以上有期徒刑，併科新臺幣一千萬元以下罰金。
未經許可，持有、寄藏或意圖販賣而陳列第一項所列槍枝者，處
三年以上十年以下有期徒刑，併科新臺幣七百萬元以下罰金。
第一項至第三項之未遂犯罰之。
槍砲彈藥刀械管制條例第12條：
未經許可，製造、販賣或運輸子彈者，處一年以上七年以下有期
徒刑，併科新臺幣五百萬元以下罰金。
未經許可，轉讓、出租或出借子彈者，處六月以上五年以下有期
徒刑，併科新臺幣三百萬元以下罰金。
意圖供自己或他人犯罪之用，而犯前二項之罪者，處三年以上十
年以下有期徒刑，併科新臺幣七百萬元以下罰金。
未經許可，持有、寄藏或意圖販賣而陳列子彈者，處五年以下有
期徒刑，併科新臺幣三百萬元以下罰金。
第一項至第三項之未遂犯罰之。
